臺灣士林地方法院民事簡易判決
111年度士簡字第254號
原      告  莊世輝
被      告  鄭敏聰
上列當事人間因被告過失傷害案件（110年度審交簡字第244號）
，原告提起刑事附帶民事訴訟請求損害賠償事件（110年度審交
附民字第307號），經本院刑事庭裁定移送前來，本院於民國111
年3月15日言詞辯論終結，判決如下：
    主  文
被告應給付原告新臺幣肆萬零參佰伍拾元，及自民國一百一十年
八月三十一日起至清償日止，按週年利率百分之五計算之利息。
原告其餘之訴駁回。
本判決原告勝訴部分得假執行，但被告如以新臺幣肆萬零參佰伍
拾元為原告預供擔保，得免為假執行。 
原告其餘假執行聲請駁回。
    事實及理由
一、原告經合法通知，未於言詞辯論期日到場，核無民事訴訟法
    第386條所列各款情事，爰依被告之聲請，由其一造辯論而
    為判決。
二、原告起訴主張：被告於民國109年12月9日19時58分許，駕駛車
    牌號碼000-0000號自用小客車，沿新北市淡水區新市二路1段
    往濱海路方向行駛，行經上開路段與崁頂五路交岔路口欲左
    轉崁頂五路時，本應注意汽車行經行人穿越道遇有行人穿越
    時，無論有無交通指揮人員指揮或號誌指示，均應暫停讓行
    人先行通過，而依當時情形，並無不能注意之情事，竟疏未
    注意及此，貿然左轉，適原告沿上開交岔路口之崁頂五路行
    人穿越道行走，欲穿越新市二路1段，見狀閃避不及，被告
    所駕車輛前車頭撞及原告右側身體，並致原告倒地並受有頸
    部、胸部挫傷、右側肢體多處挫傷、右手肘與小指擦傷等傷
    害，原告為此支付醫療費用新臺幣（下同）350元，且原告
    因本件事故請工傷假3天，後遭資遣，受有工作損失15萬元
    ，又本件事故致使原告受傷，不時會驚醒、驚嚇和生活不安
    全感，併請求慰撫金10萬元等語，聲明：被告應給付原告40
    萬350元，及自本件起訴狀繕本送達翌日起至清償日止，按
    週年利率5％計算之利息。
三、被告答辯略以：被告不爭執本件事故之過失責任，然原告之
    請求，除醫療費用外，就其工作損失部分，原告並無因本件
    事故受有工作損失，縱認原告確實受有工作損失，被告亦僅
    負擔3日為限，原告遭資遣更與與本件事故並無因果關係，
    不應由被告負擔賠償責任，原告此部分主張為無理由，又原
    告請求精神慰撫金之數額過高等語，並聲明：1.請求駁回原
    告之訴；2.如受不利判決，被告願供擔保，請准免為假執行
    。
四、法院得心證的理由：
　㈠按因故意或過失，不法侵害他人之權利者，負損害賠償責任 
    ；汽車、機車或其他非依軌道行駛之動力車輛，在使用中加
     損害於他人者，駕駛人應賠償因此所生之損害；不法毀損
    他 人之物者，被害人得請求賠償其物因毀損所減少之價額
    ，民法第184條第1項前段、第191條之2前段、第196條分別
    定有明文。復按不法侵害他人之身體、健康、名譽、自由、
    信用、隱私、貞操，或不法侵害其他人格法益而情節重大者
    ，被害人雖非財產上之損害，亦得請求賠償相當之金額。民
    法第195條第1項前段亦定有明文。
　㈡經查，原告主張之事實，已據提出與所述相符之醫療費用收
    據、診斷證明書等件為證，被告於上開時間、地點，對傷害
    原告之侵權行為，而涉犯刑事過失傷害罪嫌，經檢察官起訴
    後，業經本院判處被告拘役50日確定在案，此有該案刑事判
    決1份在卷可佐，被告亦不爭執其過失侵權行為賠償責任，
    是被告對於原告為前述侵權行為，自應依民法第184條第1項
    前段規定，對原告負賠償之責。
　㈢以下審酌金額：
　1.本件原告雖請求被告賠償40萬350元，然細觀原告所提出之
    起訴狀，各請求項目合計金額僅有25萬350元，就超出之15
    萬元，原告書狀內並未說明其請求之內容及依據，原告復於
    本院審理時無正當理由未到庭陳述，本院實無從知悉此15萬
    元之內容究竟為何，僅能將此部分予以駁回。
　2.醫療費用350元部分：原告主張因本件事故所受之傷害，支
    付醫療費用350元，業經原告提出醫療費單據為證，且為被
    告所不爭執，應予准許。
　3.工作損失15萬元部分：依據原告所提出之診斷證明書所載，
    原告因本件事故所造成之傷勢，宜休養3天，原告亦自陳有
    請公傷假3天，與診斷證明書相符，惟按原告所提出存摺影
    本，顯示其109年10月至110年1月自所任職之雨揚國際股份
    有限公司所領取之薪資均為6萬2052元，有該存摺影本在卷
    可查，對照本件事發時間為109年12月9日，可知原告所請公
    傷假並未致其遭扣除薪水，本於無損害即無賠償之理，原告
    就請假3天部分請求工作損失並無理由；又原告主張其遭資
    遣，受有15萬元工作損失，然原告係於110年4月30日遭資遣
    ，距離本件事故發生之日即109年12月9日甚遠，且原告又無
    任何舉證難認兩者間之因果關係，自難為對原告有利之認定
    ，故此部分主張為無理由，應予駁回。
　4.又不法侵害他人之人格權，被害人受有非財產上損害，請求
    加害人賠償相當金額之慰撫金時，法院對於慰撫金之量定，
    應斟酌實際加害情形、所造成之影響、被害人痛苦之程度、
    兩造之身分地位經濟情形及其他各種狀況，以核定相當之數
    額；再非財產上損害之慰撫金數額，究竟若干為適當，應斟
    酌兩造身分、地位及經濟狀況，俾為審判之依據。本院衡諸
    被告侵權行為之手段、方式、所造成原告身體損害及其程度
    、侵權行為情況、兩造學歷及家庭經濟狀況、本院依職權調
    取之兩造109年財稅收入資料等一切情狀，認原告得請求被
    告賠償之非財產上損害即精神慰撫金，以40,000元為妥適，
    逾此範圍之請求，即為無理由，應予駁回。
　5.末按給付無確定期限者，債務人於債權人得請求給付時，經
    其催告而未為給付，自受催告時起，負遲延責任；其經債權
    人起訴而送達訴狀，或依督促程序送達支付命令，或為其他
    相類之行為者，與催告有同一之效力；遲延之債務，以支付
    金錢為標的者，債權人得請求依法定利率計算之遲延利息；
    應付利息之債務，其利率未經約定，亦無法律可據者，週年
    利率為5％，民法第229條第2項、第233條第1項前段、第203
    條分別定有明文。本件原告請求被告損害賠償，屬於未定期
    限債務，併請求自本件起訴狀繕本送達被告翌日即110年8月
    31日起至清償日止，按週年利率5％計算之利息，亦屬有據。
    　　
五、從而，原告請求被告給付40,350元（計算式：40,000+350=4
    0,350）及自起訴狀繕本送達之翌日即110年8月31日起至清
    償日止，按週年利率5％計算之利息，為有理由，應予准許，
    逾此範圍之請求，則無理由，應予駁回。
六、本件原告勝訴部分係就民事訴訟法第427條第1項適用簡易程
    序所為被告敗訴之判決，依民事訴訟法第389條第1項第3款
    規定，應依職權就原告勝訴部分宣告假執行，原告此部分假
    執行之聲請不另准駁，並依聲請宣告被告如預供如主文所示
    之擔保，得免為假執行。至原告敗訴部分，其假執行之聲請
    即失所附麗，應併予駁回。
七、本件請求損害賠償事件乃刑事附帶民事訴訟，由刑事庭移送
    前來，迄本院言詞辯論終結為止，當事人並無任何裁判費或
    其他訴訟費用之支出，故本件尚無應確定之訴訟費用額，附
    此說明。
中　　華　　民　　國　 111　　年　　3 　　月　　29　　日
                  士林簡易庭法  官  陳紹瑜 
以上正本係照原本作成。
如不服本判決，應於判決送達後20日內，向本院提出上訴狀並應
記載上訴理由，如於本判決宣示後送達前提起上訴者，應於判決
送達後20日內補提上訴理由書（須附繕本）。             
中　　華　　民　　國　 111　　年　　3 　　月　　29　　日
                            書記官  吳雪華